【裁判字號】    92,簡上,88
【裁判日期】    920616
【裁判案由】    偽造文書等
【裁判全文】
臺灣板橋地方法院刑事判決                          九十二年度簡上字第八八號
    公  訴  人    臺灣板橋地方法院檢察署檢察官
    上  訴  人
    即  被  告    甲○○
右上訴人即被告因偽造文書等案件，不服本院簡易庭九十二年度板簡字第七九號，中
華民國九十二年二月十日第一審判決（起訴案號：臺灣板橋地方法院檢察署九十一年
度偵緝字第五八六號）提起上訴，本院管轄之第二審合議庭，本院判決如左：
    主  文
上訴駁回。
    事  實
一、甲○○前於民國九十年間，因犯竊盜罪，經本院於九十年六月二十六日以九十年
    度簡字第一八九號判處有期徒刑四月，如易科罰金以三百元折算一日確定（惟尚
    未執行完畢，不構成累犯），詎仍不知戒慎，於九十年三月中旬間，在臺北縣新
    莊市○○○路一０六巷內，拾得乙○○前於九十年二月中旬，在彰化縣鹿港鎮某
    處遭他人所詐欺取走、內含乙○○駕駛執照及身分證各一枚之皮包一只後，竟意
    圖為自己不法之所有而將之侵占入己，復於九十年（聲請簡易判決處刑書誤載為
    九十一年）三月二十一日晚上七時四十七分許，偕不知情之友人陳俊銘（業經檢
    察官另為不起訴處分）擔任租車之連帶保證人，前往設在臺北縣泰山鄉○○路○
    段八三四號一樓之忠泰租賃有限公司（下稱忠泰公司），由甲○○持上開乙○○
    身分證及駕駛執照各一枚，並以乙○○名義而偽造汽車租賃契約書一份（其上有
    偽造「乙○○」之簽名、指印各一枚）及租用汽車切結書一份（其上有偽造之「
    乙○○」簽名、指印各一枚），再持之交付忠泰公司職員黃義明以為行使，而租
    得ＦＦ─六七○二號自用小客車乙輛，足以生損害於乙○○本人及忠泰公司。嗣
    於同年四月二十六日凌晨三時許，經警於臺北市○○○路○段高速公路交流道下
    某處查獲停放該處之前揭自小客車後，始尋線查悉上情。
二、案經台北市政府警察局大同分局移送臺灣板橋地方法院檢察署檢察官偵查起訴。
    理    由
一、右揭事實，業據被告甲○○於偵查中供認不諱，核與被害人乙○○及證人即忠泰
    公司職員黃義明指訴之情節相符，復據證人陳俊銘於警訊及偵查中證述甚詳，且
    有汽車租賃約定書及租用汽車切結書各乙紙在卷可稽，再將汽車租賃契約書上留
    存之指紋送請內政部警政署刑事警察局鑑驗結果，確與被告甲○○指紋之左拇指
    指紋相符，此有該局九十年五月十六日（90）刑紋字第六六一三八號函在卷可稽
    。本件事證明確，被告犯行，洵堪認定。
二、核被告甲○○所為，係犯刑法第二百十六條、第二百十條之行使偽造私文書罪及
    第三百三十七條之侵占遺失物罪。其偽造署押為偽造私文書之部分行為，而偽造
    文書為行使偽造文書之高度行為所吸收，均不另論罪。被告所犯上開二罪間，有
    方法結果之牽連關係，為牽連犯，應從一重處斷。
三、原審以被告犯行明確，依刑事訴訟法第四百四十九條第一項前段、第三項、第四
    百五十條第一項、刑法第二百十六十條、第二百十條、第三百三十七條、第四十
    一條第一項前段、第五十五條、第二百十九條，罰金罰鍰提高標準條例第一條前
    段、第二條，量處有期徒刑陸月，並諭知如易科罰金，以三百元折算一日。並將
    汽車租賃契約書上偽造「乙○○」之署押（含簽名、指印各一枚）及租用汽車切
    結書上偽造「乙○○」之署押（含簽名、指印各一枚），依刑法第二百十九條之
    規定予以沒收。認事用法，核無不合，量刑亦屬妥適。被告上訴意旨並未敘明理
    由而僅表示不服原審判決，請求將原判決撤銷。經核為無理由，應予以駁回。又
    被告即上訴人經合法傳喚，無正當之理由不到庭，不待其陳述，逕行判決，併此
    敘明。
據上論斷，應依刑事訴訟法第三百七十一條、第三百七十三條、第三百六十八條，判
決如主文。
本案經檢察官徐名駒到庭執行職務。
中      華      民      國      九十二      年      六  月      十六    日
                              臺灣板橋地方法院刑事庭
                                  審判長法 官   徐蘭萍
                                  法       官   林漢強
                                  法       官   林淑婷
右正本證明與原本無異。
如不服本判決應於收受送達後十日內向本院提出上訴書狀，其未敘述上訴之理由者並
得於提起上訴後十日內向本院補提理由書（均須按他造當事人之人數附繕本）。
                                  書  記   官   廖貞音
中      華      民      國      九十二      年      六  月      十六    日
附錄本案論罪科刑法條全文：
中華民國刑法第二百一十條
 (偽造變造私文書罪)
偽造、變造私文書，足以生損害於公眾或他人者，處五年以下有期徒刑。
中華民國刑法第二百一十六條
 (行使偽造變造或登載不實之文書罪)
行使第二百十條至第二百十五條之文書者，依偽造、變造文書或登載不實
事項或使登載不實事項之規定處斷。
中華民國刑法第三百三十七條
 (侵占遺失物罪)
意圖為自己或第三人不法之所有，而侵占遺失物、漂流物或其他離本人所
持有之物者，處五百元以下罰金。


司法院資訊處製作；財團法人民間司法改革基金會備份。
